臺灣高等法院民事裁定                  100年度抗字第567號
抗  告  人  江澤木
            林月雲
前列二人共同
代  理  人  黃福雄律師
            周兆龍律師
相  對  人  江花即江添彩之承.
即  債權人
            江澤堂即江添彩之.
            江唐昭美即江添彩.
            江文玲即江添彩之.
            江文瑄即江添彩之.
            江靜玉即江添彩之.
            江柏志即江添彩之.
            王派克即江添彩之.
            王安妮即江添彩之.
上列當事人間聲明異議事件，對於中華民國100年2月15日臺灣士
林地方法院87年度執全字第1308號所為裁定提起抗告，本院裁定
如下：
    主  文
抗告駁回。
抗告訴訟費用由抗告人負擔。
    理  由
一、本件抗告人於原法院聲明異議及抗告意旨略以：債權人江添
    彩（下稱江添彩，已死亡，由相對人繼承債權）於民國（下
    同）87年間陸續以「債權人江添彩於80年9月間多次匯款至
    江添彩在美國之帳戶約計美金120萬元以上，詎債務人江澤
    木、林月雲侵占入已」之同一原因事實，分別向原法院、臺
    灣臺北地方法院（下稱臺北地院）、臺灣宜蘭地方法院（下
    稱宜蘭地院）聲請如原裁定附表各編號所示之假扣押裁定為
    執行名義，並均為如原裁定附表所示之假扣押執行，執行如
    原裁定附表各編號所示之執行標的，價值合計達新臺幣（以
    下未標明幣別者皆同）4,330萬7,765元，實已違反超額查封
    禁止之規定。又相對人就假扣押之原因事實，經本院88年度
    重上字第265號判決伊等應給付之金額為美金22萬8,101元，
    以聲請日之匯率1美元兌換30.824元計算，相當於703萬0,98
    5元，是假扣押所擔保之債權範圍僅703萬0,985元及伊等應
    負擔之費用（如執行程序費用5萬6,248元），與相對人查封
    伊等前揭財產4,330萬7,765元顯差距過大，自不得就超出前
    開假扣押所擔保之債權範圍外之財產為查封，爰請求就如原
    裁定附表編號1所示之執行命令予以撤銷等語。
二、按當事人或利害關係人對於執行法院強制執行之命令，或對
    於執行法官、書記官、執達員實施強制執行之方法，強制執
    行時應遵守之程序，或其他侵害利益之情事，得於強制執行
    程序終結前，為聲請或聲明異議。強制執行法第12條定有明
    文。次按查封不動產，以其價格足以清償強制執行之債權額
    及債務人應負擔之費用為限，此觀強制執行法第 113條、第
    50條規定自明。惟所謂「價格足以清償強制執行之債權額及
    債務人應負擔之費用」，尚應以執行名義上所載債權額以為
    認定，是本件相對人係以原法院87年度裁全字第1725號假扣
    押裁定為執行名義聲請強制執行，其上所載得為假扣押之金
    額為15萬元，即應就相對人本件聲請執行之標的是否有逾本
    件執行名義之金額以定之。經查：
  (一)相對人本件聲請執行之標的為宜蘭縣冬山鄉○○段205號地
    號土地，僅單一標的，則就本件執行名義及執行標的以觀，
    尚難認有超額執行可言。
  (二)抗告人雖以相對人就同一原因事實，分別向原法院、臺北地
    院、宜蘭地院聲請多筆假扣押裁定為執行名義，並假扣押執
    行多筆執行標的，價值合計4,330萬7,765元，已違反超額查
    封禁止之規定云云。惟是否超額執行，應於個別執行事件，
    依個別執行名義以為論斷。同一債權重複取得不同執行名義
    者，固非不得合併而為觀察，惟以一部請求形式取得不同多
    數執行名義者（例如債權人就同一債權同時取得本票裁定及
    確定判決），如係就單一債權不相重複之部分各自取得執行
    名義，則查封不動產是否足以清償強制執行債權額，仍須就
    各執行事件、本諸個別執行名義而為判斷。抗告人以原裁定
    附表編號1至13所示各次一部請求執行名義均係同一債權，
    合併觀察而認本件假扣押強制執行有超額查封之情，尚非可
    採。從而，原裁定駁回抗告人之聲明異議，經核並無違誤。
    抗告意旨指摘原裁定不當，聲明廢棄，為無理由，應予駁回
    。
據上論結，本件抗告為無理由，依強制執行法第30條之1，民事
訴訟法第495條之1第1項、第449條第1項、第95條、第78條，裁
定如主文。
中    華    民    國    100    年    7    月    29    日
                    民事第二十庭
                        審判長法  官  張  蘭
                              法  官  王漢章
                              法  官  黃莉雲
正本係照原本作成。
不得抗告。
中    華    民    國   100    年    7     月    29    日
                              書記官  魏汝萍